臺灣高等法院刑事裁定
109年度聲字第4814號
聲  請  人
即  被  告  盛忠立



上列聲請人即被告因妨害名譽案件，聲請交付法庭錄音光碟，本
院裁定如下：
    主  文
聲請人盛忠立於繳納相關費用後，准予轉拷交付如附表所示法庭
錄音光碟，並禁止聲請人再行轉拷利用。
其餘聲請駁回。
    理  由
一、聲請意旨略以：聲請人即被告盛忠立為比對或查證、搜尋有
    利證據，聲請拷貝交付1.如附表所示法庭錄音光碟、2.告訴
    人曾顯洋於警詢中錄影錄音光碟等語。
二、按當事人及依法得聲請閱覽卷宗之人，因主張或維護其法律
    上利益，得於開庭翌日起至裁判確定後6個月內，繳納費用
    聲請法院許可交付法庭錄音或錄影內容；聲請交付法庭錄音
    或錄影內容時，應敘明理由，由法院為許可與否之裁定，法
    院組織法第90條之1第1項前段、法庭錄音錄影及其利用保存
    辦法第8條第1項定有明文。又法院就許可交付之法庭錄音、
    錄影內容，應為適當之加密措施，並得為禁止轉拷之限制利
    用措施，法院辦理聲請交付法庭錄音錄影內容應行注意事項
    第6點亦規定明確。
三、聲請人即被告盛忠立因妨害名譽案件，經臺灣臺北地方法院
    以107年度易字第394號判處拘役30日，上訴後，經本院於民
    國109年11月19日以109年度上易字第64號判決駁回上訴確定
    ，聲請人於109年11月19日聲請交付本院109年度上易字第64
    號案件之如附表所示法庭錄音光碟，並未逾法院組織法第90
    條之1第1項規定之裁判確定後6個月內期間，且已釋明維護
    其法律上利益之要件，因認聲請人此部分聲請為正當，應予
    准許。聲請人於繳納相關費用後，准予發給如附表所示法庭
    錄音光碟。惟依法院辦理聲請交付法庭錄音錄影內容應行注
    意事項第6點規定，禁止聲請人再行轉拷利用。
四、聲請人請求交付告訴人曾顯洋警詢之錄影錄音光碟部分，經
    本院函請臺北市政府警察局大安分局提出，經函覆：報案人
    曾顯洋報案時受理單位均有駐地監視系統全程錄音、錄影，
    惟一般受理案件無須節錄錄影錄音片段留存，且歷時2年影
    像均已覆蓋等語，此有該局109年12月4日北市景安分刑字第
    1093029448號函文1份在卷可憑，故本院無從交付告訴人曾
    顯洋警詢之錄影錄音拷貝光碟，聲請人此部分聲請，應予駁
    回。　　
據上論斷，依刑事訴訟法第220條，裁定如主文。
中　　華　　民　　國　　109 　年　　12　　月　　14　　日
                  刑事第九庭    審判長法　官  潘翠雪
                                      法　官  曾德水
                                      法　官  俞秀美
以上正本證明與原本無異。
不得抗告。
                                      書記官  謝崴瀚
中　　華　　民　　國　　109 　年　　12　　月　　18　　日

 附表
編號  光碟名稱         1      107年7月4日上午9時30分臺灣臺北地方法院準備程序錄音光碟           2        108年1月4日上午9時30分、108年5月24日上午9時30分臺灣臺北地方法院審理程序錄音光碟          3 109年3月10日（聲請書誤載為23日）下午2時30分、109年6月23日下午4時40分本院準備程序錄音光碟 4 109年10月22日上午10時本院審理程序錄音光碟